臺灣臺南地方法院刑事判決　　　　　 99年度交簡上字第167號
上　訴　人
即　被　告　劉福來
上列上訴人因過失傷害案件，不服本院民國99年9月21日99年度
交簡字第1752號第一審簡易判決（聲請簡易判決處刑案號：99年
度調偵字第1039號），提起上訴，本院管轄之第二審合議庭判決
如下：
    主  文
上訴駁回。
劉福來緩刑貳年。
    事實及理由
一、本判決所引用第一審簡易判決書記載之證據（如附件），有
    關傳聞證據部分，業經檢察官及被告同意作為本案證據使用
    ，本院審酌該等證據作成時之情況，無何取證之瑕疵或其他
    不當情事，且均與本案之待證事實有關，依刑事訴訟法第15
    9條之5第1項之規定，具有證據能力，合先敘明。
二、本案經本院審理結果，認第一審簡易判決之認事、用法及量
    刑均無不當，應予維持，並引用第一審簡易判決書記載之事
    實、證據及理由（如附件）。
三、被告於本院坦承犯行，上訴意旨略以：其業與被害人以新臺
    幣（下同）40萬元達成調解，並賠償完畢，請准為緩刑之諭
    知等語。經查：原審以本案事證明確，認被告所為，係犯刑
    法第284條第1項前段之過失傷害罪，且符合自首要件，依法
    減輕其刑，並審酌被告疏未注意後方來車，貿然開啟車門，
    致告訴人受傷，未與告訴人和解，及其智識程度、家庭狀況
    、犯後態度等一切情狀，量處被告有拘役50日，如易科罰金
    ，以1千元折算1日，核其認事用法均無違誤，量刑亦甚妥適
    ，被告未指摘原判決有何違誤之處，徒以上開情詞提起上訴
    ，為無理由，應予駁回。
四、被告前因懲治盜匪條例案件，經法院判處有期徒刑7年10月
    確定，於87年間假釋期滿執行完畢後，迄今未曾因故意犯罪
    受有期徒刑以上刑之宣告，有其前案紀錄表附卷可按，茲念
    其因一時疏忽而肇事，犯後自始坦承犯行，於本院審理期間
    ，與告訴人以40萬元達成調解，並給付完畢，此有本院調解
    筆錄1份、告訴人陳報之收據1紙在卷可稽，告訴人於本院準
    備程序時曾表示如被告確實支付賠償金額，願給被告緩刑之
    機會，公訴人亦同意為緩刑2年之諭知，本院斟酌上情，認
    被告經此偵審及科刑教訓，應足策其警惕，原審所宣告之刑
    ，以暫不執行為適當，爰依刑法第74條第1項第2款之規定，
    併予諭知緩刑2年，以啟自新。
據上論斷，應依刑事訴訟法第455條之1第1項、第3項、第373條
、第364條、第368條，刑法第74條第1項第2款，判決如主文。
本案經檢察官陳尹捷到庭執行職務。
中    華    民    國   100    年    2     月    24    日
                  刑事第九庭    審判長法  官  林彥君
                                      法  官  莊玉熙
                                      法  官  周宛瑩
以上正本證明與原本無異。
本件不得上訴。
                                      書記官  黃傳鈞
中    華    民    國   100    年    2     月    25    日
附錄本案論罪法條：
中華民國刑法第284條
（過失傷害罪）
因過失傷害人者，處6月以下有期徒刑、拘役或5百元以下罰金，
致重傷者，處1年以下有期徒刑、拘役或5百元以下罰金。
從事業務之人，因業務上之過失傷害人者，處1年以下有期徒刑
、拘役或1千元以下罰金，致重傷者，處3年以下有期徒刑、拘役
或2千元以下罰金。